# 附条件的支付款项

提问人：放眼未来 时间：2022-04-14 17:23:32
我公司在销售关联方的一种商品，由于其系关联方独家授权给我方销售，因此每笔销售需要支付3%的特许使用费，但需我司盈利且具有足够的现金储备时才需支付，预测近 2 年都不会支付该笔款项。我们在计提这笔款项是账务处理 为 借：营业成本 贷：预计负债。请问这种账务处理合理嘛？
因为我看预计负债核算的一般都是核算企业确认的对外提供担保、未决诉讼、产品质量保证、重组义务、亏损性合同等预计负债。是不是应该计入 应付账款 科目比较合理呢？

回答人：chenyiwei
这种情况不涉及或有事项。其金额是确定的，只是支付时间不确定，故仍应作为其他应付款（或者其他流动负债）核算及列报。
另外，“需我司盈利且具有足够的现金储备时才需支付”这个条件的满足，其实并非本企业可控制，而一旦满足该条件即应支付，所以该条件并不导致不满足负债确认条件。

提问人：放眼未来 时间：2022-07-22 17:36:39
那是不是这样理解：虽然我本期使用了你的服务，但是未来支付需要我司盈利且有足够现金储备，因此不属于企业的“现时业务”因此无需确认为负债，且金额确定，支付时间不确定，也无需确认预计负债。那么本期是不是就无需做任何账务处置呢？只有在条件满足的当期一次从确认营业成本和应付账款即可？

回答人：chenyiwei
仍需确认负债，现时义务已存在，且其是否满足条件并非本企业可控制。